臺灣板橋地方法院刑事判決　　　　　　 93年度簡上字第470號
上　訴　人　臺灣板橋地方法院檢察署檢察官
被　　　告　壬○○
　　　　　　　　　　（
上列上訴人因被告壬○○竊盜案件，不服本院93年度簡字第2793
號，中華民國93年7 月27日第一審判決（聲請簡易判決處刑案號
：93年度偵字第9239號）提起上訴，暨移送併案審理（臺灣板橋
地方法院檢察署94年度偵字第668 號、臺灣臺北地方法院檢察署
93年度偵字第18650 號、93年度偵字第14802 號、臺灣臺北地方
法院94年度偵緝字第1373 號 、臺灣士林地方法院檢察署94年度
偵字第8686號），本院管轄第二審合議庭自為第一審判決如左：
    主      文
原判決撤銷。
壬○○共同以犯竊盜罪為常業，處有期徒刑貳年陸月。
    事      實
一、壬○○或單獨、或分別與如附表所示之黃隆昇、黃柏仁、林
    柏清等人（另由檢察官偵查中）共同基於以犯竊盜罪為常業
    之犯意，自民國92年8 月25日起至94年6 月20日止，在如附
    表所示之時間、地點竊取如附表所示之財物，且將得手之贓
    物持往臺北縣汐止市○○街藥局等處變賣換取現金朋分花用
    ，而以之為常業。
二、案經臺北縣政府警察局蘆洲分局報請臺灣板橋地方法院檢察
    署檢察官偵查聲請簡易判決處刑及臺北市政府警察局內湖分
    局、萬華分局、信義分局、臺北縣政府警察局三峽分局分別
    報請臺灣板橋地方法院檢察署檢察官、臺灣臺北地方法院檢
    察署檢察官、臺灣士林地方法院檢察署檢察官移送併案審理
    。
    理      由
一、上揭犯罪事實，業據被告壬○○於本院審理時坦承不諱（本
    院94年12月13日審判筆錄參照），並經證人己○○、戊○○
    、乙○○、辛○○、丙○○、癸○○、丁○○、庚○○、陳
    芯儀、黃淑娟、邱于珊、黃鈺鈴、徐惠萍、甲○○、黃隆昇
    等人分別於警詢、偵訊及本院審理時證述屬實，復有贓物認
    領保管單、監視錄影帶及其翻拍照片、庫存檢核明細表、指
    紋鑑定報告等附卷可資佐證，足認被告自白與事實相符，罪
    證明確，其犯行洵堪認定。
二、按刑法上所謂常業犯，指反覆以同種類行為為目的之社會活
    動之職業性犯罪而言，至於犯罪所得之多寡，是否恃此犯罪
    為唯一之謀生職業，則非所問，縱令兼有其他職業，仍無礙
    於該常業犯罪之成立，最高法院85年臺上字第510 號著有判
    例可資參照。查被告所竊取者大多為高單價之藥品、營養品
    等物，且自承將竊得之財物循銷贓管道變賣求現，再衡諸其
    竊盜之次數及數量均甚夥等情狀，應認被告確係基於常業犯
    意而為前述竊盜犯行；是核被告所為，係犯刑法第322 條之
    常業竊盜罪（原聲請簡易判決處刑意旨雖認被告所犯係刑法
    第320 條第1 項之普通竊盜罪，為業經公訴人於本院審判期
    日到庭更正引用法條為刑法第322 條之常業竊盜罪，附此敘
    明）。被告就如附表編號1 至4 、6 至13、15至19之犯行，
    分別與黃隆昇、黃柏仁、林柏清等人間有犯意聯絡及行為分
    擔，為共同正犯。原聲請簡易判決處刑意旨雖未敘及被告除
    如附表編號10、11以外所示之常業竊盜犯行，然此部分經檢
    察官提起上訴請求併案審理，核與原聲請簡易判決處刑之犯
    罪事實既具實質上一罪關係，應為聲請簡易判決處刑效力所
    及，本院自得併予審究。原審以被告罪證明確，予以論罪科
    刑，固非無見，惟就前開檢察官請求併案審理之竊盜犯行未
    及審究，且認被告所為僅係犯刑法第320 條第1 項之普通竊
    盜罪而予簡易判決，均尚有未洽，檢察官上訴意旨執此指摘
    原判決不當，核有理由，應由本院予以撤銷，並自為第一審
    判決。爰審酌被告年值青壯，不思正道取財，其犯罪所得非
    微，屢經查獲仍不知悔改續為竊盜犯行，及其品行、犯罪動
    機、目的、手段、所生損害及犯後尚能坦承犯行等一切情狀
    ，量處如主文所示之刑。又被告前並未有竊盜、贓物罪之前
    科，本院認對之科處刑罰已足資警惕，核無依竊盜犯贓物犯
    保安處分條例宣告強制工作之必要，併予敘明。
三、被告雖聲請傳訊證人黃柏仁，惟未提供其確實之年籍、地址
    以供本院傳訊，本院無從於審判期日調查此項證據，併此陳
    明。
四、又臺灣臺北地方法院檢察署檢察官93年度偵緝字第1373號併
    案意旨雖提及被告曾於93年9 月13日在臺北市○○○路○ 段
    245 號地下2 樓誠品書店敦南音樂館欲下手竊盜時被發覺後
    ，冒以張式渝之名義偽簽和解書及自白書各1 紙，足生損害
    於張式渝之行使偽造私文書犯嫌，但此部分核與前開被告常
    業竊盜犯行並無裁判上一罪之關係，本院無從併予審理，應
    退由檢察官另為適法之處置，亦在此陳明。
據上論斷，應依刑事訴訟法第455 條之1 第1 項、第3 項、第36
9 條第1 項前段、第364 條、第299 條第1 項前段，刑法第28條
、第322 條，判決如主文。
本案經檢察官蘇揚旭到庭執行職務。
中　　華　　民　　國　　94　　年　　12　　月　　27　　日
                  刑事第十六庭審判長法  官　陳鴻清
                                    法  官  朱嘉川
                                    法  官  歐陽漢菁
以上正本證明與原本無異
如不服本判決，應於判決送達後十日內向本院提出上訴狀。
                                    書記官　呂妍旻
中　　華　　民　　國　　94　　年　　12　　月　　28　　日
附錄本案論罪科刑法條全文
中華民國刑法第322條
以犯竊盜罪為常業者，處一年以上七年以下有期徒刑。
